【裁判字號】    98,審訴,3309
【裁判日期】    981002
【裁判案由】    毒品危害防制條例
【裁判全文】
臺灣高雄地方法院刑事判決            98年度審訴字第3309號
公  訴  人  臺灣高雄地方法院檢察署檢察官
被      告  甲○○
上列被告因毒品危害防制條例案件，經檢察官提起公訴（98年度
毒偵字第3588號、98年度毒偵字第3692號），被告就被訴事實為
有罪之陳述，經告知簡式審判程序之旨，並聽取被告與公訴人之
意見後，本院合議庭裁定由受命法官獨任進行簡式審判程序，本
院判決如下：
    主  文
甲○○施用第一級毒品，累犯，處有期徒刑捌月，扣案之第一級
毒品海洛因貳拾陸包（含包裝袋，驗餘合計淨重參點壹參公克、
純質淨重壹點壹肆公克）均沒收銷燬之。又施用第一級毒品，累
犯，處有期徒刑捌月，扣案之第一級毒品海洛因貳拾包（含包裝
袋，驗餘合計淨重貳點陸柒公克、純質淨重零點玖柒公克）均沒
收銷燬之。應執行有期徒刑壹年貳月，扣案第一級毒品海洛因貳
拾陸包（含包裝袋，驗餘合計淨重參點壹參公克、純質淨重壹點
壹肆公克）、第一級毒品海洛因貳拾包（含包裝袋，驗餘合計淨
重貳點陸柒公克、純質淨重零點玖柒公克）均沒收銷燬之。
    事  實
一、甲○○前於民國91年間因施用毒品案件，經本院以91年度毒
    聲字第5389號裁定送觀察、勒戒後，認無繼續施用毒品之傾
    向，於91年9 月26日執行完畢，並經臺灣高雄地方法院檢察
    署檢察官以91年度毒偵字第5056號不起訴處分確定。於前開
    觀察、勒戒執行完畢釋放後5 年內，復於95年間因施用毒品
    案件，經本院以95年度簡字第4452號判處有期徒刑6 月確定
    。另於94年間因詐欺案件，經臺灣臺中地方法院以94年度重
    訴字第2650號判處有期徒刑1 年2 月確定。又於95年間因詐
    欺案件，經本院以96年度易字第348 號判處有期徒刑4 月確
    定。又於95年間因施用毒品案件，經本院以96度訴字第270
    號判處應執行有期徒刑10月確定。上開第一、四罪，經本院
    以96年度聲字第991 號裁定應執行有期徒刑1 年3 月確定。
    上開第一、三、四罪，經本院以96年度聲字第1347號裁定應
    執行有期徒刑1 年7 月確定。上開各罪，經本院以96年度聲
    減字第1606號裁定減刑為應執行有期徒刑1 年4 月確定，並
    接續執行，於97年1 月31日縮短刑期執行完畢。詎仍不知戒
    除毒癮，復分別基於施用第一級毒品海洛因之犯意，先於98
    年5 月29日上午9 時許，在高雄縣大社鄉○○村○○路710
    巷21號住處，以將海洛因摻入香菸後燃燒之方式，施用第一
    級毒品海洛因1 次。嗣於同日下午3 時20分許，為警在同縣
    大社鄉○○路1 之28號旁查獲，並扣得海洛因26小包（驗餘
    合計淨重3.13公克，空包裝袋7.54公克，純度36.44 ﹪，純
    質淨重1.14公克）；再於98年6 月12日下午2 時許，在高雄
    縣大社鄉○○村○○路710 巷21號住處，以將海洛因摻入香
    菸後燃燒之方式，施用第一級毒品海洛因1 次。嗣於同日晚
    上6 時20分許，在高雄市○○區○○路164 號前為警查獲，
    並扣得海洛因20小包（驗餘合計淨重2.67公克，空包裝袋6.
    20公克，純度36.24 ﹪，純質淨重0.97公克），經警得其同
    意採集尿液送驗，結果均呈可待因、嗎啡陽性反應，始悉上
    情。
二、案經高雄縣政府警察局仁武分局及高雄市政府警察局楠梓分
    局報告臺灣高雄地方法院檢察署檢察官偵查起訴。
    理  由
一、本件被告甲○○所犯係死刑、無期徒刑、最輕本刑為3 年以
    上有期徒刑以外之罪，其於準備程序中就被訴事實為有罪之
    陳述，經本院告知簡式審判程序之旨，並聽取公訴人及被告
    意見後，合議庭裁定由受命法官獨任進行簡式審判程序，合
    先敘明。
二、訊據被告對於上揭時、地，先後施用第一級毒品海洛因各1
    次之事實，坦承不諱，而被告為警查獲所採之尿液檢體，經
    送台灣檢驗科技股份有限公司、高雄市立凱旋醫院以酵素免
    疫分析法及氣相層析質譜檢驗結果，呈現可待因、嗎啡陽性
    反應，此有台灣檢驗科技股份有限公司98年6 月5 日編號KＺ
    000000000000號濫用藥物尿液檢驗報告、高雄市立凱旋醫院
    98年6 月29日A00000000 號濫用藥物尿液檢驗報告暨偵辦毒
    品危害防制條例嫌疑尿液採證代碼對照表、濫用藥物尿液檢
    體監管記錄表各1 份在卷可稽。又於98年5 月29日扣案之白
    色粉末26包，經送驗後，確含有海洛因成分（驗餘合計淨重
    3.13公克，空包裝袋7.54公克，純度36.44 ﹪，純質淨重1.
    14公克）；於98年6 月12日扣案之白色粉末20包，經送驗後
    ，亦含有海洛因成分（驗餘合計淨重2.67公克，空包裝袋6.
    20公克，純度36.24 ﹪，純質淨重0.97公克），亦有法務部
    調查局濫用藥物實驗室98年6 月29日調科壹字第0982301859
    0 號、98年7 月9 日調科壹字第09823019330 號等鑑定書在
    卷可憑。足徵被告之任意性自白核與事實相符，應堪信為真
    實，可採為本件論罪科刑之依據。是本件事證明確，被告施
    用第一級毒品犯行，洵堪認定，應予依法論科。
三、按海洛因為毒品危害防制條例第2 條第2 項第1 款所稱之第
    一級毒品，不得施用、持有。次按觀察、勒戒或強制戒治執
    行完畢釋放後，5 年內再犯第10條之罪者，應依一般刑事訴
    訟程序予以起訴論罪科刑，此觀諸毒品危害防制條例第20條
    、第23條第2 項規定自明。被告前於民國91年間因施用毒品
    案件，經本院以91年度毒聲字第5389號裁定送觀察、勒戒後
    ，認無繼續施用毒品之傾向，於91年9 月26日執行完畢，並
    經臺灣高雄地方法院檢察署檢察官以91年度毒偵字第5056號
    為不起訴處分確定。於前開觀察、勒戒執行完畢釋放後5 年
    內，復於95年間因施用毒品案件，經本院以95年度簡字第44
    52號判處有期徒刑6 月確定，有臺灣高等法院被告前案紀錄
    表1 份在卷可參，復分別於98年5 月29日上午9 時許、98年
    6 月12日下午2 時許，分別施用第一級毒品海洛因各1 次，
    則公訴人予以起訴，尚無不合，本院自得依法論科。
四、核被告所為，均係犯毒品危害防制條例第10條第1 項之施用
    第一級毒品罪。被告持有第一級毒品後進而施用，其持有之
    低度行為應為施用之高度行為所吸收，故不另論其持有毒品
    罪。被告有事實欄所載之前案紀錄，甫於97年1 月31日執行
    完畢，有卷附臺灣高等法院被告前案紀錄表可按，其受有期
    徒刑執行完畢，5 年以內故意再犯本件有期徒刑以上之2 罪
    ，為累犯，均應加重其刑。本院審酌被告前因施用毒品案件
    ，經勒戒、觀察程序，由檢察官不起訴處分後，仍不知悛悔
    ，再次施用毒品自戕其身，顯然缺乏戒絕毒品之決心，且被
    告前有詐欺、施用毒品之前科紀錄，素行不良，惟念及被告
    坦承施用第一級毒品之事實，且其行為尚未害及他人，並斟
    酌被告之犯罪動機、手段以及被告之智識程度等一切情狀，
    各量處如主文所示之刑，並定其應執行之刑。又於98年5 月
    29日、98年6 月12日分別扣案之白色粉末26包、20包，經送
    驗後，確含有海洛因成分，均如前述，依毒品危害防制條例
    第18條第1 項前之規定，均應予沒收銷燬之。各該毒品之包
    裝袋係直接包覆毒品，衡情已難與所包覆之毒品絕對析離，
    宜整體視為毒品，一併沒收銷燬。至鑑驗耗用之毒品既已滅
    失，自無庸宣告沒收銷燬。另於98年5 月29日同時扣案之第
    二級毒品甲基安非他命，與本件犯罪無關，而檢察官就被告
    持有第二級毒品犯行部分，業已另行簽分偵辦，該部分扣押
    物品自應由檢察官另行處理，附此敘明。
據上論斷，應依刑事訴訟法第273 條之1 第1 項、第284 條之1
第299 條第1 項前段，毒品危害防制條例第10條第1 項、第18條
第1 項前段，刑法第11條、第47條第1 項、第51條第5 款、第9
款，判決如主文。
本案經檢察官杜妍慧到庭執行職務。
中    華    民    國    98    年    10    月     2    日
                  刑事第十庭  法  官  曾子珍
以上正本證明與原本無異。
如不服本判決，應於收受送達後10日內向本院提出上訴書狀。
中    華    民    國    98    年    9     月     2    日
                              書記官  李承悌
附錄本判決論罪科刑法條全文：
毒品危害防制條例第10條
施用第一級毒品者，處6月以上5年以下有期徒刑。
施用第二級毒品者，處3年以下有期徒刑。


司法院資訊處製作；財團法人民間司法改革基金會備份。
